臺灣臺中地方法院民事判決
111年度中簡字第208號
原      告  富邦產物保險股份有限公司

法定代理人  羅建明  
訴訟代理人  林揚軒  
被      告  蔡秉泓  
上列當事人間請求損害賠償事件，本院於民國111年2月16日言詞
辯論終結，判決如下︰
　　主　　　文
原告之訴駁回。
訴訟費用由原告負擔。
    事實及理由
壹、兩造爭執要旨：
  一、原告主張訴外人周志諭、被告於民國108年5月13日，分別
      騎駛車號000-0000號普通重型機車、駕駛車號000-0000號
      自用小客車，行經臺中市○○區○○路○段000號前，各因未注
      意車前狀況及無照駕駛、不緊靠道路右側臨時停車等肇事
      因素，碰撞訴外人洪禎禎所駕駛、且為其所有之車牌號碼
      000-0000號自用小客車（下稱系爭汽車），致系爭汽車受
      損，所需修復費用共計新臺幣（下同）101,151元（含工
      資費用58,966元、零件費用42,185元），業由原告依保險
      契約予以理賠。為此，爰依侵權行為之法律關係，請求被
      告賠償上開修復費用，並聲明：被告應給付原告101,151
      元，及自起訴狀繕本送達翌日起至清償日止，按週年利率
      百分之5計算之利息。
  二、被告抗辯：本件車禍發生地點附近無停車格及停車場，被
      告才依規定將車輛暫停在白線內，當時車輛靜止且有開啟
      雙黃燈。本件車禍係因周志諭騎駛機車不慎，先追撞系爭
      汽車後，始滑向被告之汽車，被告亦為受害者等語。並聲
      明：㈠原告之訴駁回。㈡如受不利判決，願供擔保，請准宣
      告免為假執行。　　　　
參、得心證之理由：
  一、查訴外人周志諭於108年5月13日，騎駛車號000-0000號普
      通重型機車，行經臺中市○○區○○路○段000號前，因未注意
      車前狀況及無照駕駛，碰撞訴外人洪禎禎所駕駛、且為其
      所有之系爭汽車，致系爭汽車受損，所需修復費用共計10
      1,151元（含工資費用58,966元、零件費用42,185元），
      業由原告依保險契約予以理賠等情，業據原告提出道路交
      通事故初步分析研判表、現場圖、道路交通事故當事人登
      記聯單、系爭汽車之行車執照、汽車險理賠申請書、估價
      單、統一發票、車損照片為證，並經本院向臺中市政府警
      察局第五分局調取之本件道路交通事故調查卷宗核閱無誤
      ，且為被告所不爭執，此情應堪認定，本院即採為判決之
      基礎。
  二、原告復主張周志諭會碰撞系爭汽車係因被告之車輛停放路
      邊阻擋周志諭行車視線云云，則為被告所否認，並以上揭
      情詞置辯。經查：
　　㈠被告於警詢時陳稱：「我於事故前不到5分鐘，將BBD-9509
      自小客車停於事故位置，車未熄火，人未離車，我坐在駕
      駛座等人，突然聽到我車後有碰撞聲，我下車查看並處理
      」等語（見本院卷第61頁）；洪禎禎於警詢時陳述：「我
      駕駛系爭汽車沿太原路快車道由東往西方向行駛，我直行
      時，因前方車多，我減速行駛，後車突然撞上我車」等語
      （見本院卷第53頁）；周志諭於警詢時陳稱：「我駕駛MA
      Q-5638號普通重型機車沿太原路快車道由東往西方向行駛
      ，我直行時，我前方同車道行駛之系爭汽車煞車時，我準
      備煞車時，發覺右側無空間可閃避，與前車碰撞，我就倒
      地」等語（見本院卷第57頁）；參以卷附之道路交通事故
      現場圖、調查報告表㈠及補充資料表（見本院卷第47、49
      、77頁）所示，本件車禍發生路段之地面劃設有快慢車道
      分隔線，本件車禍發生後，洪禎禎所駕駛之系爭汽車停放
      在快車道上，右後車身有撞損痕跡、被告所駕駛之車號00
      0-0000號自用小客車停放在慢車道上，車頭與洪禎禎所駕
      駛車輛車尾大致切齊，左後車尾有撞損痕跡、周志諭所騎
      駛之車號000-0000號普通重型機車大部分橫臥在快車道上
      ，車頭面對被告所駕駛車輛之左後車身，左前車頭有撞損
      痕跡。可知本件車禍發生之經過，應係洪禎禎駕駛系爭汽
      車行駛在快車道上，周志諭騎駛普通重型機車沿同路段快
      車道行駛在系爭汽車後方，突見系爭汽車煞停，亦欲煞車
      ，卻煞避不及，其機車左前車頭先碰撞系爭汽車右後車身
      ，再撞擊被告停放在慢車道之汽車。是系爭汽車之受損係
      因周志諭騎駛機車未注意車前狀況，與前方之系爭汽車保
      持可以隨時煞停之安全距離，遂煞避不及碰撞系爭車輛所
      致，被告汽車於系爭機車受損之際，既未與系爭汽車或周
      志諭之機車發生碰撞，系爭汽車之受損即無可歸責於被告
      之事由，被告就系爭汽車之受損自不負賠償之責。
　　㈡原告雖主張被告將汽車停放路邊會阻擋周志諭之行車視線
      云云。而依道路交通事故現場圖，本件車禍發生路段之慢
      車道道路寬度為4公尺，被告汽車右側車身與道路邊緣之
      距離為1.9公尺，被告汽車左側車身已相當接近快慢車道
      之分隔線，佔據絕大部分慢車道，被告就此固有不僅靠道
      路右側臨時停車之違規情事（道路交通安全規則第111條
      第2項規定參照）。惟周志諭於車禍發生前係騎駛在系爭
      汽車正後方，並非被告汽車正後方，被告將汽車停放在路
      邊應不致於影響周志諭之行車視線；且觀諸本件車禍現場
      照片（見本院卷第81頁以下），系爭汽車於車禍發生當時
      係偏向快車道左側行駛，其車身右側與被告汽車車身左側
      之空間，以目測觀察，容納一台機車通過仍綽綽有餘，周
      志諭於車禍發生前果欲向右閃避，自可在不碰撞被告汽車
      之情況下輕易為之，被告汽車之停放位置尚不至於影響周
      志諭向右閃避之空間，要難認為被告違規停放汽車與本件
      車禍之發生有何因果關係。故原告此部分之主張，委無可
      採。
　三、綜上所述，本件車禍發生之原因係周志諭騎駛機車未注意
      車前狀況，碰撞系爭汽車所致，被告無可歸責之事由，被
      告違規停放汽車與本件車禍之發生亦欠缺相當因果關係，
      被告對系爭汽車之受損自不負侵權行為損害賠償之責，原
      告於依保險契約賠付系爭汽車之修車費用予洪禎禎後，自
      無代位洪禎禎對被告行使侵權行為損害賠償請求權可言。
      從而，原告依保險法第53條之規定及侵權行為之法律關係
      ，請求被告給付原告56,151元，及自起訴狀繕本送達翌日
      起至清償日止，按週年利率百分之5計算之利息，為無理
      由，應予駁回。
  四、本件事證已臻明確，兩造其餘攻擊防禦方法，核與判決結
      果不生影響，爰不逐一論述。
肆、訴訟費用負擔之依據：民事訴訟法第78條。
中　　華　　民　　國　　111 　年　　3 　　月　　4 　　日
                  臺中簡易庭    法  官  林筱涵
以上為正本係照原本作成。
如不服本判決，應於送達後20日內，向本院提出上訴狀並表明上
訴理由，如於本判決宣示後送達前提起上訴者，應於判決送達後
20日內補提上訴理由書（須附繕本）。如委任律師提起上訴者，
應一併繳納上訴審裁判費。
中　　華　　民　　國　　111 　年　　3 　　月　　4 　　日
                                書記官  張峻偉